臺灣高雄地方法院民事裁定
111年度雄補字第1384號
原      告  聯邦商業銀行股份有限公司

法定代理人  林鴻聯  
訴訟代理人  陳彧    
被      告  蘇玲玉  

            蘇君旗  
            蘇聖    
            蘇靖    
            蘇玲加  
上列當事人間代位請求分割全部遺產事件，本院裁定如下：
    主    文
本件移送臺灣高雄少年及家事法院。
    理    由
一、按訴訟之全部或一部，法院認為無管轄權者，依原告聲請或
    依職權以裁定移送於其管轄法院。民事訴訟法第28條第1 項
    定有明文。次按因繼承回復、遺產分割、特留分、遺贈、確
    認遺囑真偽或其他繼承關係所生請求事件為丙類事件，家事
    事件法第3 條第3 項第6 款亦有明定。又債務人怠於行使非
    專屬其本身之權利，致危害債權人之債權保全時，民法第24
    2 條規定債權人得以自己之名義行使債務人之權利，以資救
    濟。倘債權人所代位者為提起訴訟之行為，該訴訟之訴訟標
    的，仍為債務人對該請求對象即被告之實體法上權利，至上
    開代位規定，僅為債權人就原屬債務人之權利，取得訴訟上
    當事人適格之明文，即屬法定訴訟擔當之規定，尚非訴訟標
    的。銀行代位債務人對其餘之繼承人起訴請求分割共同繼承
    之遺產，依上說明，銀行乃為債務人之法定訴訟擔當人，與
    債務人自行提起分割遺產訴訟無異。又遺產分割訴訟既屬家
    事事件法第3 條第3 項第6 款所定之丙類事件，而代位分割
    遺產訴訟，所涉者同屬繼承人間之訴訟，被告並得以被代位
    人之一切抗辯對抗代位人，其本質仍與丙類事件相當，應屬
    家事事件，復依同法第70 條及第2 條規定，被繼承人住所
    地、居所地或主要遺產所在地如設有少年及家事法院，應由
    該少年及家事法院管轄（臺灣高等法院暨所屬法院110 年法
    律座談會民事類提案第24號研討結果參照）。
二、原告代位債務人即被告甲○○起訴請求分割其與其他被告共同
    繼承訴外人所遺坐落於高雄市○○區○○段000 地號土地及其上
    同段141 建號建物之遺產（下稱系爭遺產），並按被告應繼
    分比例分割為分別共有。經查，原告即債權人所主張之代位
    權，係屬當事人適格要件，並非訴訟標的，其主張之訴訟標
    的仍應為其所代位之債務人與共同被告等共同繼承人間請求
    分割遺產之權利，且分割遺產訴訟係以被繼承人之全體繼承
    人（民法第1148條第1 項），定各該繼承人之應繼分比例（
    民法第1138條至第1144條），及調查各該被繼承人之全部遺
    產狀況後，確定被繼承人之遺產應如何分配為主要爭點，核
    與分割共有物性質上為處分行為，普通法院受理裁判分割共
    有物訴訟，其審理重點係在尋求對物之共有人適當、公允之
    方法，依原物分配、變價分配，或以原物之一部分配予各共
    有人，他部分變賣以價金分配於各共有人，俾解消物之共有
    狀態，使其分歸各共有人單獨所有者，顯然有別，揆諸前揭
    規定及說明，本件係屬家事事件法所稱丙類事件，自應由系
    爭遺產所在高雄地區所設之臺灣高雄少年及家事法院管轄，
    原告逕向無管轄權之本院提起訴訟，顯有違誤，爰依職權將
    本件移送於該管轄法院。
三、依家事事件法第51條、民事訴訟法第28條第1 項，裁定如主
    文。
中　　華　　民　　國　　111 　年　　 8　　月　　30　　日
                  高雄簡易庭  法　官  謝宗翰
以上正本係照原本作成。
如對本裁定抗告須於裁定送達後10日內向本院提出抗告狀，並繳
納裁判費新台幣1,000元。　　　　　
中　　華　　民　　國　　111 　年　　8 　　月　　30　　日
                              書記官  許弘杰